【裁判字號】    98,消債更,335
【裁判日期】    980720
【裁判案由】    更生事件
【裁判全文】
臺灣板橋地方法院民事裁定           98年度消債更字第335號
聲  請  人  甲○○
上列當事人因消費者債務清理事件聲請更生及保全處分，本院裁
定如下：
    主  文
聲請人甲○○自中華民國九十八年七月二十一日下午四時起開始
更生程序。
命司法事務官進行本件更生程序。
    理  由
一、按債務人與金融機構協商成立者，不可聲請更生或清算。但
    因不可歸責於己之事由，致履行顯有重大困難者，不在此限
    ；本條例施行前，債務人依金融主管機關協調成立之中華民
    國銀行公會會員辦理消費金融案件無擔保債務協商機制與金
    融機構成立之協商，準用前項之規定，消費者債務清理條例
    第151條第 5項、第6項分別定有明文；再按法院開始更生程
    序之裁定，應載明其年、月、日、時，並即時發生效力；法
    院裁定開始更生或清算程序後，得命司法事務官進行更生或
    清算程序，復為同條例第45條第1項、第16條第1項前段所明
    定。
二、本件聲請意旨略以：聲請人目前資產總價值為新臺幣（下同
    ）42,772元，債務總金額為 1,451,307元，有不能清償債務
    之虞，消費者債務清理條例施行前，曾於民國95年間依照中
    華民國銀行公會會員辦理消費金融案件無擔保債務協商機制
    ，與最大債權金融機構三信商業銀行股份有限公司（下稱三
    信銀行）達成協商，雙方約定聲請人自95年10月起，分84期
    ，利率 5.46%，每月10日以22,261元，依各債權銀行債權金
    額比例清償各項債務，至全部清償為止，而聲請人任職於大
    同奧的斯電梯股份有限公司，底薪為34,850元，外加值班津
    貼、獎金等費用，每月收入可達54,642元尚可支應，嗣因聲
    請人娶得越南籍新娘生活花費支出擴大，且薪水又有降低，
    扣除其生活必要開銷後已不足以繳納協商款項，故於96年 8
    月毀諾，聲請人毀諾實具有不可歸責於己之事由（見本院卷
    第7至8頁、第76頁），再其無擔保或無優先權之債務總額未
    逾 1,200萬元，復未經法院裁定開始清算程序或宣告破產，
    依法自得聲請更生程序；如獲准進入更生程序，聲請人願以
    6年分72期，每期清償 16,000元之方式履債，計清償總額可
    達1,152,000元，為其目前無擔保債務總額之7.9成（見本院
    卷第77頁），懇請裁定開始更生等語。
三、查聲請人之主張，據其協商協議書、財政部臺北市國稅局綜
    合所得稅各類所得資料清單、華南商業銀行活期儲蓄存款存
    摺、結婚證書（見本院卷第54頁）、戶籍謄本正本 1份（見
    本院卷第57至59頁）、財團法人金融聯合徵信中心債權人清
    冊等件可證，蓋聲請人因結婚增加支出，致一時無法履行協
    商條件而毀諾等情，應屬非可歸責於聲請人之事由而本件復
    查無消費者債務清理條例第6條第 3項、第8條或第46條各款
    所定駁回更生聲請之事由存在，則聲請人聲請更生，應屬有
    據，爰依上開規定命司法事務官進行本件更生程序，裁定如
    主文；至聲請人併為保全處分之聲請，因本件更生之聲請既
    經准許，則保全處分欠缺保全之必要性，爰不予諭知。
四、次查，聲請人雖表示僅願以 6年72期，每期清償16,000元之
    方式履債，清償成數為目前債務總額之 7.9成，然查聲請人
    平均每月收入可達54,642元，且年僅42歲（56年生），且其
    父母名下亦有多筆資產可維持生活所需（見本院卷92至98頁
    ），毋庸聲請人負擔，是衡諸其經濟能力，亦非無將債務清
    償完畢之可能，職此之故，進入更生程序後，聲請人應另提
    出足以為債權人會議可決或經法院認為公允之更生方案以供
    採擇，俾免更生程序進行至依消費者債務清理條例第61條規
    定應行清算之程序，附此說明。
中    華    民    國    98    年    7     月    20    日
                  民事第三庭  法  官  何君豪
上為正本係照原本作成
本件不得抗告
本裁定已於98年7月21日下午4時公告。
中    華    民    國    98    年    7     月    20    日
                              書記官  黃琴茜


司法院資訊處製作；財團法人民間司法改革基金會備份。
